# 新金融工具中对减值损失或利得的处理

提问人：zhangyating 时间：2019-12-06 06:30:14
企业会计准则第 22 号-金融工具的确认和计量
第四十九条 对于按照本准则第十八条分类为以公允价值计量且其变动计入其他综合收益的金融资产，企业应当在其他综合收益中确认其损失准备，并将减值损失或利得计入当期损益，且不应减少该金融资产在资产负债表中列示的账面价值。如果发生减值损失，会计分录是这样吗：
借：其他综合收益
贷：资产减值准备
第七十一条按照本准则第十八条分类为以公允价值计量且其变动计入其他综合收益的金融资产所产生的所有利得或损失，除减值损失或利得和汇兑损益之外，均应当计入其他综合收益，直至该金融资产终止确认或被重分类。
这两条对减值损失或利得的处理，一个说要计入其他综合收益，一个说除减值损失或利得之外，怎么理解呢？

回答人：chenyiwei
对 FVOCI 债务工具确认信用损失准备的分录是：借：信用减值损失，贷：
其他综合收益——信用减值准备。
具体操作请查阅新 CAS 22 应用指南中的相关案例。

提问人：zhangyating 时间：2019-12-07 06:30:17
是不是第四十九条 以公允价值计量且其变动计入其他综合收益的金融资产仅指债权类投资，而七十一条的范围更广一些

回答人：chenyiwei
两条的范围是一样的，均指债权类投资。信用减值损失计入损益；其他原因导致的公允价值变动体现为其他综合收益。